【裁判字號】    89,易,1177
【裁判日期】    891004
【裁判案由】    損害債權
【裁判全文】
臺灣臺北地方法院刑事判決                        八十九年度易字第一一七七號
    公  訴  人  臺灣臺北地方法院檢察署檢察官
    被      告  甲○○
右列被告因毀損債權案件，經檢察官提起公訴（八十九年度偵字第三六八五號），本
院判決如左：
    主  文
甲○○債務人於將受強制執行之際，意圖損害債權人之債權，而隱匿其財產，處拘役
伍拾日，如易科罰金以參佰元折算壹日。
    事  實
一、甲○○係位於台北市○里街七十五弄九號「千友童裝行」之負責人，於民國八十
    八年三月至六月間，陸續向乙○○進貨數批，因而積欠貨款新台幣（下同）一百
    餘萬元，經催討後仍未返還，嗣為乙○○向臺灣臺北地方法院民事執行處聲請對
    甲○○之財產假扣押，經臺灣臺北地方法院民事庭以八十八年度裁全字第四五三
    九號裁定准許債權人乙○○以八萬七千元或同面額之銀行可轉讓定期存單為債務
    人甲○○擔保後，得對債務人之財產在二十六萬元之範圍內為假扣押，並於八十
    八年十月十五日下午三時五十三分許，由臺灣臺北地方法院民事執行處書記官及
    執達員前往執行假扣押命令，查封債務人甲○○所有之車牌Ｆ８－８０６８號自
    用小客車之際，詎甲○○竟意圖損害債權人乙○○之債權，以電話指示不知情之
    富盛當鋪負責人黃建正將原停放於台北市○○街二十巷與和平西路三段三十巷口
    執行處所之汽車駛離現場，予以隱匿，而使查封無法達成效果，並致債權人乙○
    ○之債權無法受清償。
二、案經乙○○訴由臺灣臺北地方法院檢察署檢察官偵查起訴。
    理  由
一、訊據被告甲○○矢口否認有為右揭毀損債權犯行，辯稱：查封當天其不在現場，
    車子業於八十七年七月即典當給黃建正，其是向當鋪借來使用，查封當天其無車
    子的鑰匙，並不知道車子是何人開走，並無損害債權云云。經查：右揭犯罪事實
    ，業據告訴人乙○○於偵、審中指述歷歷，並有證人黃建正於偵查中結證稱：「
    因他（甲○○）工作需要，借車使用，他又向我當很久，所以我同意借他」、「
    八十八年十月十五日當天，我接到林先生（國榮）電話，說他人在外面，沒有空
    ，他車停在北市○○街（按查封當日車子係停在臺北市○○街二十巷與和平西路
    三段三十巷口而汕頭街與上址即在附近，應係位置認知之差距所致），因鑰匙放
    在車內沒有鎖，叫我去把車子開走，我就照辦，目前該車子已賣給第三人，八十
    八年十月十八日該車賣出」（見偵卷第三十一頁）等語可證，核與被告在本院八
    十九年九月十九日審理時供稱：「．，我當天（按指查封當日）有打電話給黃建
    正」等語相符。被告甲○○係債務人於將受強制執行之際，將其所有之汽車一輛
    隱匿等事實，尚有卷附之臺灣臺北地方法院八十八年度裁全字第四五三九號民事
    裁定書（見偵卷第十頁）、執行筆錄（見偵卷第七頁）、台北市汽車燃料使用費
    繳納通知書（見本院卷）各一份在卷可按；被告係債務人於債權人至其住所查封
    財產之際，竟通知不知情之當舖老闆黃建正將車開離而隱匿，使正在查封之債權
    人無法完成查封，其損害債權人之債權意圖明確，所辯難以採信，犯行已堪認定
    ，應依法論科。
二、核被告甲○○所為係犯刑法第三百五十六條之毀損債權罪。爰審酌被告係為逃免
    債權人之強制執行，犯罪手段尚屬輕微，惟所為已經造成債權人無法強制執行之
    財產上利益之損害，及被告之智識程度及犯罪後一再否認犯行，設詞狡辯，顯無
    悔意等一切情狀，量處如主文所示之刑，並諭知易科罰金之折算標準，以資懲儆
    。
據上論斷，應依刑事訴訟法第二百九十九條第一項前段，刑法第三百五十六條，罰金
罰鍰提高標準條例第一條前段、第二條，判決如主文。
本案經檢察官陳錫柱到庭執行職務
中    華    民    國      八十九      年      十    月      四    日
                                      臺灣臺北地方法院刑事第九庭
                                          法  官  王  綽  光
右正本證明與原本無異。
如不服本判決，應於判決送達後十日內，向本院提出上訴狀。
                                          書記官  潘  惠  梅
中    華    民    國      八十九      年      十    月      六          日
附錄法條：
刑法第三百五十六條
債務人於將受強制執行之際，意圖損害債權人之債權，而毀壞、處分或隱匿其財產者
，處二年以下有期徒刑、拘役或五百元以下罰金。


司法院資訊處製作；財團法人民間司法改革基金會備份。
